Husförhörslängder
Husförhörslängder
SE/ULA/10012/A I
Delvis
Post i NAD
- 1772--1778, SE/ULA/10012/A I/2
  Med ortregister.
  Delvis
  Post i NAD
- 1779--1785, SE/ULA/10012/A I/3
- 1786--1792, SE/ULA/10012/A I/4
- 1793--1799, SE/ULA/10012/A I/5a
  Med ortregister. Lång och Löddby åttingar.
- 1793--1799, SE/ULA/10012/A I/5b
  Med ortregister. Lövsta och Garbo åttingar.
- 1800--1806, SE/ULA/10012/A I/6a
  Med ort- och soldatregister. Lång och Löddby åttingar.
- 1800--1806, SE/ULA/10012/A I/6b
  Med ort- och soldatregister. Lövsta och Garbo åttingar.
- 1807--1814, SE/ULA/10012/A I/7a
- 1807--1814, SE/ULA/10012/A I/7b
- 1814--1821, SE/ULA/10012/A I/8a
- 1814--1821, SE/ULA/10012/A I/8b
- 1821--1827, SE/ULA/10012/A I/9
  Med ort- och soldatregister.
- 1828--1834, SE/ULA/10012/A I/10
  Med ortregister och register över soldater och hantverkare. I två fall har uppgifterna om husförhör och nattvardsgång fördelats mellan den ursprungliga högersidan av uppslaget (fol. 298r, resp. 344r) med anteckningar för åren 1828-1832 och första sidan av ett därförut senare insatt blad (fol. 297 ½, resp. 343 ½), anteckningar för åren 1833-1834. Uppgifterna på den ursprungliga högersidan i årtalskolumnerna 1833-1834 gälla de dessa år nyinflyttade personer, som förtecknats på de nyinsatta bladen. Innehåller även avlösningslängd 1789-1834, avkortningslängd över personer med minderåriga barn 1829-1831 och längd över avskedade soldater som njuta underhåll 1830-1832.
- 1835--1839, SE/ULA/10012/A I/11
  Med ortregister och register över soldater och hantverkare. Flerstädes har uppgifterna om husförhör och nattvardsgång fördelats mellan den ursprungliga högersidan (med anteckningar för åren 1835-1837) och första sidan av ett därförut senare insatt ark, numrerat 25 ½, 53 ½ etc (med anteckningar för åren 1837-1839). På innersidorna av dessa nyinsatta ark har i ett par fall (fol. 334 ½ och fol. 396 ½) förtecknats 1837-1838 inflyttade personer med tillhörande uppgifter om husförhör och nattvardsgång. Innehåller även avlösningslängd 1835-1840.
- 1839--1844, SE/ULA/10012/A I/12
  Med ortregister och register över soldater och hantverkare. Innehåller även avlösningslängd 1841-1844.
- 1845--1850, SE/ULA/10012/A I/13a
  Med ort- och soldatregister. Löddby och Lövsta åttingar.
- 1845--1850, SE/ULA/10012/A I/13b
  Med ortregister. Lång och Garbo åttingar. Innehåller även avlösningslängd 1845-1850.
- 1851--1855, SE/ULA/10012/A I/14a
  Med ortregister och register över barnhusbarn. Soldatregister Löddby och Lövsta åttingar.
- 1851--1855, SE/ULA/10012/A I/14b
  Med ortregister och register över barnhusbarn. Lång och Garbo åttingar. Innehåller även avlösningslängd 1851-1854.
- 1856--1860, SE/ULA/10012/A I/15a
  Med ortregister och register över barnhusbarn. Löddby och Lövsta åttingar.
- 1856--1860, SE/ULA/10012/A I/15b
  Med ortregister och register över barnhusbarn. Lång och Garbo åttingar.
- 1861--1865, SE/ULA/10012/A I/16
  Med ortregister. Löddby och Lövsta åttingar. Med förteckning över personer med okänd vistelseort.
- 1861--1865, SE/ULA/10012/A I/17
  Med ortregister. Lång och Garbo åttingar. Med förteckning över personer med okänd vistelseort.
- 1866--1870, SE/ULA/10012/A I/18
- 1866--1870, SE/ULA/10012/A I/19
- 1871--1875, SE/ULA/10012/A I/20
- 1871--1875, SE/ULA/10012/A I/21
- 1876--1885, SE/ULA/10012/A I/22
  Med ortregister. Löddby och Lövsta åttingar.
- 1876--1885, SE/ULA/10012/A I/23
  Med ortregister. Lång coh Garbo åttingar. Med förteckning över personer med okänd vistelseort.
- 1886--1895, SE/ULA/10012/A I/24
- 1886--1895, SE/ULA/10012/A I/25
  Med ortregister. Lång och Garbo åttingar. Med förteckning över personer med okänd vistelseort. Serien avslutad. Se vidare serien A II a.
- 1752--1764, SE/ULA/10012/A I/1
  Med ortregister. Innehåller även längder över utflyttat tjänstefolk 1765-1771, 1773-1775 och uppbördslängd över "Åhrliga Påskepenningar af Alunda Sockns Ordinaira Soldater" 1753-1766.